臺灣高雄地方法院刑事判決　　　　　100年度審交易字第834號
公　訴　人　臺灣高雄地方法院檢察署檢察官
被　　　告　古國忠
選任辯護人　陳豐裕律師
上列被告因過失傷害案件，經檢察官提起公訴（100 年度調偵字
第1381號），本院裁定進行簡式審判程序，判決如下：
    主  文
古國忠因過失傷害人，處有期徒刑貳月，如易科罰金，以新臺幣
壹仟元折算壹日。
    事實及理由
一、犯罪事實：
    古國忠於民國100 年1 月22日下午3 時35分許，駕駛車號YG
    -8218 號自小客車，沿高雄市○○區○○街由南往北方向行
    駛，行經廣昌街43巷口之無號誌交叉路口時，本應注意行經
    無號誌之交叉路口，應減速慢行，作隨時停車之準備，而依
    當時天候晴朗、日間自然光線、視距良好，該路段為柏油路
    段，且路面乾燥、無缺陷，亦無其他障礙物等情況下，並無
    不能注意之情事，竟疏未注意及此，未減速慢行，適有許雯
    雯騎乘車號YMX-255 號普通重型機車，並搭載張霙束沿廣昌
    街43 巷 由西往東方向直行，亦未注意駕駛人駕駛汽車（包
    括機器腳踏車），行經「停」標字，必須停車再開，而未遵
    守道路交通標誌之指示，未停車禮讓古國忠所駕駛之車輛先
    行，而依當時天候晴朗、日間自然光線、視距良好，該路段
    為柏油路段，且路面乾燥、無缺陷，亦無其他障礙物等情況
    下，並無不能注意之情事，竟疏未注意及此，兩車因而發生
    碰撞，造成許雯雯受有頭部外傷併下巴撕裂傷約2.5 公分，
    張霙束受有右脛骨骨折之傷害結果。古國忠於肇事後仍停留
    現場，於有偵查犯罪權限之機關及公務員發覺其犯罪前，即
    主動向據報前往處理之員警坦承駕車肇事，而願接受裁判，
    進而查悉上情。
二、程序部分：
    本件被告古國忠所犯係死刑、無期徒刑、最輕本刑為3 年以
    上有期徒刑以外之罪，其於準備程序中就被訴事實為有罪之
    陳述，經告知簡式審判程序之旨，並聽取公訴人、被告之意
    見後，本院認為適宜而裁定進行簡式審判程序，先予敘明。
三、證據名稱：
(一)、告訴人許雯雯於偵訊中之證述（見他卷第10至11頁）。
(二)、高雄市○○○○○道路交通事故現場圖、道路交通事故調查
    報告表(一)、(二)各1 份、交通大隊交通事故談話紀錄表2 份、
    高雄市○○○○○道路交通事故肇事人自首情形紀錄表、高
    雄市政府交通局車輛行車事故鑑定委員會第00000000號鑑定
    意見書各1 份、現場照片9 張、告訴人許雯雯之國軍左營總
    醫院附設民眾診療服務處100 年1 月22日診斷證明書、高雄
    榮民總醫院100 年1 月27日診斷證明書、右昌聯合醫院100
    年2 月1 日診斷證明書、告訴人張霙束之博正醫院100 年1
    月28日診斷證明書各1 紙（見他卷第4 至7 頁、22至27、30
    至34頁、調偵卷第4 頁）。
(三)、被告之自白。
四、論罪科刑：
(一)、核被告所為，係犯刑法第284 條第1 項之過失傷害罪。又被
    告於肇事後停留於事故現場，在未有偵查犯罪職務之機關或
    公務員發覺其為犯罪人前，即向前來現場處理之員警坦承其
    為車禍肇事之人而自首犯罪，業據卷附高雄市○○○○○道
    路交通事故肇事人自首情形紀錄表載明屬實，係對於未發覺
    之犯罪自首而接受裁判，已符合自首要件，且無不應或不宜
    據以減輕其刑之情事存在，爰依刑法第62條前段規定，減輕
    其刑。
(二)、爰審酌被告駕駛汽車行駛於道路上，本應遵守交通規則並小
    心謹慎駕駛，以維自身及他人之安全，竟疏未減速慢行而肇
    事，致告訴人許雯雯、張霙束受有傷害，且今仍未能與告訴
    人達成和解以賠償告訴人所受損害，自應予以非難，惟念及
    其坦然承認犯行，態度尚可，且已與告訴人許雯雯、張霙束
    進調解，惟因雙方就賠償金額無法達成共識而未能成立調解
    ，可認被告非無賠償之意，並考量被告本件過失行為車禍肇
    事之次因、告訴人2 人所受傷勢程度，以及被告生活狀況、
    智識程度等一切情狀，酌情量處如主文所示之刑，併諭知易
    科罰金以新臺幣1 千元折算1 日，以資懲儆。
據上論斷，應依刑事訴訟法第273  條之1 第1 項、第299 條第1
項前段、第310 條之2 、第454 條，刑法第284 條第1 項前段、
第62條前段、第41條第1 項前段，刑法施行法第1 條之1 ，判決
如主文。
本案經檢察官劉慕珊到庭執行職務。
中    華    民    國   100    年    10    月    31    日
                  刑事第十庭  法  官  林書慧
以上正本證明與原本無異。
如不服本判決應於收受判決後10日內向本院提出上訴書狀，並應
敘述具體理由。其未敘述上訴理由者，應於上訴期間屆滿後20日
內向本院補提理由書（均須按他造當事人之人數附繕本），切勿
逕送上級法院。
中    華    民    國  100     年    10    月    31    日
                              書記官  李承悌
附錄本件論罪科刑法條：
《中華民國刑法第284條第1 項》
因過失傷害人者，處 6 月以下有期徒刑、拘役或 5 百元以下罰
金，致重傷者，處 1 年以下有期徒刑、拘役或 5 百元以下罰金
。
《刑法施行法第1 條之1 》
中華民國94年1 月7 日刑法修正施行後，刑法分則編所定罰金之
貨幣單位為新臺幣。
94年1 月7 日刑法修正時，刑法分則編未修正之條文定有罰金者
，自94年1 月7 日刑法修正施行後，就其所定數額提高為30倍。
但72年6 月26日至94年1 月7 日新增或修正之條文，就其所定數
額提高為3 倍。